【裁判字號】    99,抗,45
【裁判日期】    990831
【裁判案由】    本票裁定
【裁判全文】
臺灣新竹地方法院民事裁定                99年度抗字第45號
抗  告  人  乙○○
相  對  人  甲○○
上列當事人間聲請本票裁定准予強制執行事件，抗告人對於中華
民國九十九年五月十二日本院99年度司票字第346 號裁定提起抗
告，本院裁定如下：
    主  文
抗告駁回。
抗告程序費用由抗告人負擔。
    理  由
一、按「執票人向本票發票人行使追索權時，得聲請法院裁定後
    強制執行。」票據法第123 條定有明文。又按「執票人依票
    據法第123 條規定，向本票發票人行使追索權時，聲請法院
    裁定對發票人之財產強制執行者，其性質與非訟事件無殊，
    法院就本票形式上之要件是否具備予以審查為已足。至該本
    票債務是否已因清償而消滅，應依訴訟程序另謀解決，殊不
    容於裁定程序中為此爭執。」、「本票執票人，依票據法第
    123 條規定，聲請法院裁定許可對發票人強制執行，係屬非
    訟事件，此項聲請之裁定，及抗告法院之裁定，僅依非訟事
    件程序，以審查強制執行許可與否，並無確定實體上法律關
    係存否之效力，如發票人就票據債務之存否有爭執時，應由
    發票人提起確認之訴，以資解決。」，亦分別有最高法院56
    年台抗字第714 號、57年台抗字第76號判例可參。
二、本件相對人主張其執有抗告人乙○○及第三人謝文雄所共同
    簽發如原裁定所示之本票，並免除作成拒絕證書，經相對人
    於到期日向抗告人提示未獲付款，因依票據法第123 條規定
    ，聲請裁定許可強制執行等情，已據相對人提出本票為證，
    原裁定予以准許，即無不合。
三、抗告人抗告意旨略以：抗告人所簽發交付相對人之系爭本票
    ，係屬保證性質之票據，相對人於到期日之日起均未向抗告
    人提示過，且雙方曾約定如上述本票所載款項未能於到期日
    全部清償完竣時，即由相對人尚積欠抗告人之債務（長松塑
    膠五金有限公司之股權轉讓金）中扣除，則視為清償完畢。
    況相對人積欠抗告人之債務金額達美金7 萬元以上，已足抵
    償上揭票據所載之債務。又到期日迄今已有8個月之久，抗
    告人擬就相對人所積欠賸餘之債務款項，扣抵開票據債務後
    之餘額請求支付時，即收到上開本票裁定，其居心叵測令人
    心寒等語，請求廢棄原裁定云云。經查，抗告人所舉之前揭
    情節乃屬票據關係以外之陳述，縱然屬實，亦係實體上之爭
    執，非本票裁定准予強制執行之非訟程序所應審究，倘雙方
    尚有債務之糾葛，亦應由抗告人另行提起訴訟，以資解決，
    本件原審裁定並無不當，抗告人之抗告非有理由，應予駁回
    。
三、據上論結，本件抗告為無理由，依非訟事件法第46條、第24
    條第1 項、第21條第2 項，民事訴訟法第495 條之1 第1 項
    、第449 條第1 項、第95條、第78條，裁定如主文。
中    華    民    國    99    年    8    月     31    日
                民事第一庭  審判長法  官  汪銘欽
                                  法  官  王佳惠
                                  法  官  陳順珍
以上正本係照原本作成。
本裁定不可抗告。
中    華    民    國    99    年    8     月    31    日
                                  書記官  陳筱筑

司法院資訊處製作；財團法人民間司法改革基金會備份。
